【裁判字號】    97,家聲,345
【裁判日期】    971023
【裁判案由】    核定遺產管理人報酬
【裁判全文】
臺灣高雄地方法院民事裁定             97年度家聲字第345號
聲  請  人  林祺祥律師即甲○○之遺產管理人
上聲請人聲請核定遺產管理人報酬事件，本院裁定如下：
    主  文
聲請人任被繼承人甲○○（男，民國○○○年○月○日生，身分
證統一編號：Ｚ000000000號）遺產管理人之報酬核定
為新臺幣參萬元。
程序費用新臺幣壹仟元由被繼承人甲○○之遺產負擔。
    理  由
一、按「遺產管理人，得請求報酬，其數額由親屬會議按其勞力
    及其與被繼承人之關係酌定之。」、「依本法之規定應開親
    屬會議時，由當事人、法定代理人或其他利害關係人召集之
    。」、「親屬會議不能召開或召開有困難時，依法應經親屬
    會議處理之事項，由有召集權人聲請法院處理之。」，民法
    第1183條、第1129條、第1132條第2 項前段分別定有明文。
二、聲請意旨略以：聲請人前經本院96年度財管字第56號民事裁
    定選任為被繼承人甲○○（男，民國○○年○○月○ 日生，92年
    4 月16日死亡，身份證統一編號：Ｚ000000000 號，生前最
    後戶籍地：高雄縣仁武鄉○○村○○路13之8 號）之遺產管
    理人。經查，被繼承人甲○○遺有坐落高雄縣鳥松鄉○○段
    644 （重測前為崎子腳段385-1） 、同段531 （重測前為崎
    子腳段385-115） 地號土地2 筆及同段695 建號（重測前為
    1116建號）房屋1 筆，有財政部高雄市國稅局財產歸屬資料
    清單及高雄縣仁武地政事務所土地及建物謄本各1 份為憑。
    上開被繼承人遺產現值為新台幣（下同）2,940,000 元，亦
    有遺產清冊及法院鑑價詢價通知函各1 紙可稽。本件聲請人
    前經向本院聲請公示催告並刊登於新聞紙，有本院97年度家
    催字第121 號民事裁定可憑，茲因被繼承人之債權人業已向
    本院聲請對上開不動產為強制執行，並已進行至第三次公開
    拍賣程序，亦有本院民事執行處97年8 月20日雄院高95執莊
    字第88415 號通知附卷可稽，爰依民法第1183條、第1129條
    及第1132條第2 項規定，聲請酌定遺產管理人之報酬，以利
    對上開被繼承人遺產於拍定後參與分配等語。
三、經查：
  (一)本件被繼承人甲○○死亡後，其繼承人宋慧雯等人均已拋棄
    繼承權，且未經親屬會議選定遺產管理人，經本院選任聲請
    人為被繼承人之遺產管理人乙節，有聲請人提出之本院96年
    度財管字第56號民事裁定為證，堪信為真實。準此，聲請人
    顯難召開親屬會議酌定其管理遺產之報酬，是其本於利害關
    係人之地位，聲請本院酌定報酬，洵屬有據。
  (二)聲請人主張之前揭事實，除上述裁定外，另據其提出財政部
    高雄市國稅局財產歸屬資料清單、土地及建物謄本、被繼承
    人甲○○之遺產清冊、本院民事執行處97年4 月18日雄院高
    95執莊字第88415 號函、本院97年度家催字第121 號民事裁
    定、本院民事執行處97年8 月20日雄院高95執莊字第88415
    號通知影本各1 份為證，堪信為真實。本院審酌：被繼承人
    之遺產有上開土地及建物共3 筆，合計現值為2,940,000 元
    ，有上開遺產清冊及本院民事執行處97年4 月18日雄院高95
    執莊字第88415 號函附卷可參，其債權人新利資產管理股份
    有限公司已聲請本院強制執行，此外即無其他人陳報債權、
    債務或遺贈，足見其遺產法律關係尚屬單純，無其他繁瑣事
    務代處理，故聲請人所需支出之相關勞力、時間、心力尚屬
    非鉅；又聲請人業已公示催告、登報、查詢被繼承人財產、
    通知債權人陳報債權等管理遺產行為，後續尚有申報遺產稅
    、強制執行程序等其他事項須處理，聲請人處理上開事務及
    後續處理所需時間之久暫、耗費人力之程度及各債權人受償
    權利之保障等一切情狀，認本件遺產管理人之報酬以30,000
    元為適當，爰酌定如主文第1 項所示。
四、末按依法應由關係人（包括聲請人、相對人及其他利害關係
    人）負擔費用者，法院裁定命關係人負擔時，應一併確定其
    數額，非訟事件法第24條第1 項所明定。經核本件聲請事件
    ，應徵之程序費用為1,000 元，依非訟事件法第157 條規定
    ，應由遺產負擔，爰併予確定如主文第2 項所示，附此敘明
    。
五、依非訟事件法第157 條、第24條第1 項，裁定如主文。
中    華    民    國    97    年    10    月    23    日
                  家事法庭法  官  邱泰錄
上為正本係照原本作成。
如對本裁定抗告須於裁定送達後10日內向本院提出抗告狀。
中    華    民    國    97    年    10    月    23    日
                          書記官  廖美玲


司法院資訊處製作；財團法人民間司法改革基金會備份。
